【裁判字號】    88,交易,112
【裁判日期】    890525
【裁判案由】    過失傷害
【裁判全文】
臺灣新竹地方法院刑事判決                        八十八年度交易字第一一二號
    公  訴  人  臺灣新竹地方法院檢察署檢察官
    被      告  甲○○
右列被告因過失傷害案件，經檢察官提起公訴（八十八年度偵字第五一七○號），本
院判決如左︰
    主  文
甲○○過失傷害人，處有期徒刑月，如易科罰金，以佰元折算壹日。
    事  實
一、甲○○於民國八十八年四月二十八日下午四時五十五分許，駕駛車號ＡＫ─六二
    五○號自小客車，自新竹市○○路○段六六○巷之支線駛出，欲左轉東大路幹線
    道行駛，行經該巷道與東大路之無號誌交岔路口時，本應注意汽車行駛至無號誌
    而無交通警察指揮之交岔路口，支線道車應暫停讓幹線道車先行，且依當時天晴
    、日間自然光線充足、路面無缺陷、道路無障礙、視距良好等情形，又無不能注
    意之情事，竟疏未注意暫停於巷口，讓行駛於東大路之幹線道車先行，適有乙○
    ○騎乘車號ＭＸＣ─七七六號機車，沿新竹市○○路往南寮方向行駛，行經該無
    號誌交岔路口，亦疏未注意車前狀況，甲○○貿然駕車前行左轉，撞及乙○○倒
    地，致乙○○受有頭部外傷併腦震盪、臉部多處擦傷併牙齒多顆斷裂、右膝挫傷
    併右下肢多處撕裂傷等傷害。
二、案經乙○○訴請臺灣新竹地方法院檢察署檢察官偵查起訴。
    理  由
一、訊據被告甲○○固坦承於右揭時地駕車與告訴人乙○○發生車禍事件，惟矢口否
    認有何過失傷害犯行，辯稱：伊駕車駛出巷道時有暫停注意路況，並未看見告訴
    人之機車，且本件車禍係雙方互相擦撞，伊並未撞及告訴人云云。經查：
  （一）右揭事實，業據告訴人乙○○於警訊、偵審中均指訴綦詳，又告訴人係因車
        禍受傷之事實，有國軍新竹醫院附設民眾診療服務處及顏牙醫所出具記載核
        與告訴人指訴傷勢相符之診斷書二紙在卷可稽。
  （二）按汽車行駛至無號誌而無交通警察指揮之交岔路口，支線道車應暫停讓幹線
        道車先行，道路交通安全規則第一百零二條第二款定有明文。被告本應注意
        上開規定，且依道路交通事故調查報告表載明，當時天晴、日間自然光線充
        足、路面無缺陷、道路無障礙、視距良好等情形，又無不能注意之情事，其
        竟疏未注意於巷口暫停，讓行駛於幹道之告訴人先行通過交岔路口，仍貿然
        前行左轉東大路，致撞及告訴人受傷，被告自有過失，此經臺灣省竹苗區車
        輛行車事故鑑定委員會鑑定結果，亦為相同之認定，有該會於八十九年三月
        二十四日出具之竹鑑字第八九○一九五號鑑定意見書附卷可按。況被告又於
        車禍發生後，隨即於八十八年六月七日前往新竹市北區調解委員會立下調解
        書一紙，載明願意賠償新臺幣（下同）二十萬元予告訴人，有該調解筆錄一
        紙附卷可按，益徵其過失之情。又，被告之過失行為致告訴人受傷，有如前
        述，是認被告之過失行為與告訴人所受傷害間，具有相當因果關係。
    本案事證已臻明確，被告過失傷害之犯行洵堪認定，自應依法予以論罪科刑。
二、核被告所為，係犯刑法第二百八十四條第一項前段之過失傷害罪。爰審酌被告過
    失駕車致告訴人受傷，原已簽立調解筆錄達成民事和解，詎其事後不願依約行之
    ，而起本案爭訟，並翻異前詞矢口否認犯行，暨告訴人所受傷害程度及被告犯後
    態度等一切情狀，量處如主文所示之刑，並諭知易科罰金之折算標準。
據上論斷，應依刑事訴訟法第二百九十九條第一項前段，刑法第二百八十四條第一項
前段、第四十一條，罰金罰鍰提高標準條例第一條前段、第二條，判決如主文。
本案經檢察官黃仁宏到庭執行職務。
中      華      民      國    八十九    年      五      月    二十五    日
                                    臺灣新竹地方法院交通法庭
                                        法  官    黃  美  文
右正本證明與原本無異。
如不服本判決，應於判決送達後十日內向本院提出上訴狀( 應附繕本 )，上訴於
臺灣高等法院。
                                        書記官    饒  興  蘭
中      華      民      國    八十九    年      五      月    二十五    日
附錄：
刑法第二百八十四條第一項
因過失傷害人者，處六月以下有期徒刑、拘役或五百元以下罰金。致重傷者，處一年
以下有期徒刑、拘役或五百元下罰金。


司法院資訊處製作；財團法人民間司法改革基金會備份。
